臺灣嘉義地方法院刑事判決　　　　　　　100年度訴字第324號
公　訴　人　臺灣嘉義地方法院檢察署檢察官
被　　　告　郭佑祥
選任辯護人　蔡碧仲律師
　　　　　　陳振榮律師
　　　　　　張宗存律師
上列被告因違反毒品危害防制條例案件，經檢察官提起公訴（10
0年度偵字第1333號），本院判決如下：
    主  文
郭佑祥犯附表所示各罪，各處如附表所載之刑。應執行有期徒刑
捌年，扣案行動電話（門號0000000000號，含ＳＩＭ
卡壹張）壹支沒收，未扣案販賣毒品所得共計新臺幣壹萬元沒收
，如全部或一部不能沒收時，以其財產抵償之。
    犯 罪 事 實
一、郭佑祥明知甲基安非他命係屬毒品危害防制條例所定之第2
    級毒品，不得非法持有、販賣，竟意圖營利，基於販賣甲基
    安非他命之各別犯意，於附表所示之時間、地點，先後販賣
    如附表所示數量之甲基安非他命予附表所列之黃邦庭、黃邦
    益、謝明哲及方聰賢等人，並取得附表所載之價金，共計獲
    利新臺幣（下同）10,000元。嗣經警於民國100年2月15日下
    午1時許，持本院核發之搜索票，在嘉義市○○○路40號郭
    佑祥居所執行搜索，扣得其所有，供聯絡販賣毒品所用之行
    動電話1支（門號0000000000號，含SIM卡1張），而悉上情
    。郭佑祥並於偵查及本院審理對於附表編號1、2、4至6所示
    犯行均自白犯罪。
二、案經嘉義縣警察局移送臺灣嘉義地方法院檢察署檢察官偵查
    起訴。
    理  由
壹、程序事項
一、按被告以外之人於審判外之言詞或書面陳述，除法律有規定
    者外，不得作為證據；而於偵查中向檢察官所為之陳述，除
    顯有不可信之情況者外，得為證據，刑事訴訟法第159條第1
    項、第159條之1第2項分別定有明文。本件證人黃邦庭、黃
    邦益、謝明哲及方聰賢分別於偵查中經具結所為證言，固屬
    被告以外之人於審判外之言詞陳述，惟係於自由意志下所為
    陳述，並經具結，自無顯不可信之情形，依刑事訴訟法第15
    9條之1第2項規定，自應有證據能力。
二、另被告以外之人於審判外之陳述，雖不符前4條（即刑事訴
    訟法第159條之1至之4）之規定，而經當事人於審判程序同
    意作為證據，法院審酌該言詞陳述或書面陳述作成時之情況
    ，認為適當者，亦得為證據；當事人、代理人或辯護人於法
    院調查證據時，知有第159條第1項不得為證據之情形，而未
    於言詞辯論終結前聲明異議者，視為有前項之同意，此觀刑
    事訴訟法第159條之5規定甚明。本件公訴檢察官及被告、選
    任辯護人於本院準備程序及審理時對於證人黃邦庭、黃邦益
    、謝明哲及方聰賢於警詢之證述及相關具傳聞性質之證據資
    料（如下述），均表示同意作為本案之證據，且迄於言詞辯
    論終結前亦未聲明異議。本院審酌前揭證據資料作成時之情
    況，核無違法取證或其他瑕疵，認為以之作為證據為適當，
    自得作為證據。
貳、實體事項
一、得心證之理由
  (一)前揭犯罪事實，業據被告於本院準備程序及審理時坦承不諱
    （見本院卷第72、84至85頁），核與證人黃邦庭、黃邦益、
    謝明哲及方聰賢於警詢及偵查中證述之情節相符（見附表所
    列證據出處），並有被告持用之門號0000000000號行動電話
    分別與黃邦庭所持用門號0000000000號行動電話、方聰賢所
    持用門號0000000000號行動電話、謝明哲持用門號00000000
    00號行動電話之通訊監察譯文、本院99年度聲監字第397號
    、99年度聲監續字第325號通訊監察書暨電話附表各乙份、
    嘉義縣警察局指認犯罪嫌疑人紀錄表4份、門號查詢單明細
    2份、安源通訊代統一超商回覆1紙、黃邦庭行動電話照片1
    張、謝明哲行動電話照片2張等件在卷可稽（見附表所示證
    據出處），又黃邦庭、黃邦益、謝明哲及方聰賢均有施用毒
    品之習性，此有其等臺灣高等法院被告前案紀錄表4份、謝
    明哲之代號與真實姓名對照表、正修科技大學超微量研究科
    技中心尿液檢驗報告各1份存卷為佐（見本院卷第63至69頁
    ；附表編號9證據出處），其等確因施用毒品，有購買毒品
    之動機與需求，而向被告購買甲基安非他命，應屬無疑。
  (二)按販賣毒品之所謂販賣行為，須行為人主觀上有營利意圖，
    且客觀上有販入或賣出毒品行為，即足構成，至於實際上是
    否已經獲利，則非所問（最高法院93年度台上字第1651號判
    決意旨參照）。且衡諸我國查緝毒品甲基安非他命販賣一向
    執法甚嚴，又科以重度刑責，且販賣上開毒品既係違法行為
    ，當非可公然為之，亦無公定價格，且容易分裝並增減份量
    ，而每次買賣之價量，可能隨時依雙方關係深淺、資力、需
    求量及對行情之認知、來源是否充裕、查緝是否嚴謹、購買
    者被查獲時供述購買對象之可能風險評估等情形，而異其標
    準，非可一概而論；且販賣者從各種「價差」、「量差」或
    係「純度」謀取利潤方式，或有差異，然其所圖利益之非法
    販賣行為目的，則屬相同，並無二致。又衡諸毒品甲基安非
    他命量微價高，且依一般社會通念以觀，販賣行為在通常情
    形下均係以牟利為其主要誘因及目的，倘若為換現而將手中
    持有之毒品變現，或避免毒品受潮而儘速將手中持有之毒品
    出清，或在買家聯絡毒品交易時手上雖無現貨，仍主動與上
    手聯繫以累積個人與上手間之交易紀錄，以利日後向上手買
    入毒品時可獲取較佳之利益等，縱或出售之價格較低或無加
    價之情形，亦非當然無營利意圖，是除非別有事證足認係單
    純轉讓，確無任何即刻或為日後之交易牟利意圖外，尚難據
    此即認販賣之證據有所未足，否則將造成知過坦承者難辭重
    典，飾詞否認者反得僥倖，而失情理之平，再以上開毒品取
    得不易，倘若非有利可圖，當無甘冒重度刑責而提供上開毒
    品給他人之可能。本件被告與買受毒品之黃邦庭、黃邦益、
    謝明哲及方聰賢等人間並無特殊之親屬情誼，倘被告非有利
    可圖，應無不辭危險與勞費，多次甘冒遭查獲而遭嚴厲刑事
    重罰之風險而為前揭交付毒品之理，顯見被告在主觀上確具
    有營利之販賣意圖無訛，是被告於本院審理時供稱：向上手
    取得毒品後，有留一些毒品供自己施用，其餘交予買受之人
    等語（見本院卷第85頁），即有營利意圖，洵無疑義。
  (三)此外，本件經警方於100年2月15日下午1時許，持本院核發
    之搜索票，在嘉義市○○○路40號被告居所執行搜索，扣獲
    前揭被告所有，供本件販賣毒品聯絡所用之行動電話1支（
    門號0000000000號，含SIM卡1張），並有搜索票、搜索扣押
    筆錄、扣押物品目錄表、扣押物品收據、使用者查詢資料各
    1份在卷可稽（見警卷第15至19頁；本院卷第62頁），復有
    前揭行動電話1支扣案為憑，上開證據均堪為補強證據，足
    以擔保被告於本院審理之任意性自白與事實相符。綜上所述
    ，本件事證明確，被告犯行堪以認定，應予依法論科。
二、論罪科刑
  (一)按甲基安非他命係毒品危害防制條例第2條第2項第2款所列
    之第2級毒品，依法不得持有、販賣，是核被告所為，係犯
    毒品危害防制條例第4條第2項之販賣第2級毒品罪。被告販
    賣前持有甲基安非他命之低度行為，為其販賣之高度行為所
    吸收，均不另論罪，至於所犯附表所示各罪，犯意各別，行
    為互異，應分論併罰。
  (二)另修正後毒品危害防制條例第17條第2項關於「犯第四條至
    第八條之罪於偵查及審判中均自白者，減輕其刑」之規定，
    旨在獎勵犯罪人之悛悔，同時使偵查或審判機關易於發現真
    實，以利毒品查緝，俾收防制毒品危害之效；故不論該被告
    之自白，係出於自動或被動、簡單或詳細、一次或多次，並
    其自白後有無翻異，苟其於偵查及審判中均有自白，即應依
    法減輕其刑。是該條項減刑規定之適用，係指偵查及審判中
    均有自白而言。而自白在學理上有所謂「狹義自白」與「廣
    義自白」二種概念；刑事訴訟法第100條規定，雖將被告對
    於犯罪之自白及其他不利益之陳述區分為二，然自白在本質
    上亦屬於自己不利益陳述之一種，而同法第156條第1項，固
    僅就自白之證據能力為規定，但對於其他不利益之陳述證據
    能力之有無，仍有其適用。基於被告自白在刑事訴訟法上之
    證據能力與證明力有諸多之限制，因此法規範上所謂被告之
    自白，宜從廣義解釋，除指對於犯罪事實全部或一部為肯定
    供述之狹義自白外，尚包括狹義自白以外之其他承認不利於
    己之事實所為之陳述在內，即所謂自白乃對自己之犯罪事實
    全部或主要部分為肯定供述之意，且其所供述者，不必限於
    構成要件該當事實，亦不以供述全部犯罪事實為必要，其僅
    供出其中一部犯罪事實者，仍屬自白（最高法院100年度台
    上字第533號、第576號、99年度台上字第4874號判決意旨參
    照），本件被告就附表編號1、2、4、5、6所示販賣甲基安
    非他命予黃邦庭、黃邦益、方聰賢等犯行，於偵查中供稱：
    印象中有拿2、3次1,000元甲基安非他命予黃邦庭；99年11
    月15日係黃邦庭要求跟其兄黃邦益見面，有向綽號「米漿」
    之人調貨1,000元之甲基安非他命1小包，見面後有將該1小
    包甲基安非他命交予黃邦益，但黃邦益告知並無金錢可給付
    ，尚欠款；有幫方聰賢調過甲基安非他命，先取得方聰賢交
    付之金錢，再向「米漿」拿毒品，並在嘉義市○○○路中廣
    附近交予方聰賢，已不記得確切日期等語（見偵查卷第126
    、127、129頁），即附表編號1、2、4、6所示犯行，被告於
    偵查中對於交付毒品及取得金錢代價乙節坦白承認，附表編
    號5所示犯行雖被告供稱未取得黃邦益交付之金錢，然係因
    見面時黃邦益表示並無金錢可為給付，暫且積欠，對於有約
    定價金一情並未否認，即前揭犯行被告均坦承交付毒品與取
    得價金之販賣構成要件事實，惟辯以係向「米漿」調貨，揆
    以前揭說明，僅其辯護權之行使，仍不失為自白犯罪，復於
    本院審理時為認罪之陳述，詳如前述，應依毒品危害防制條
    例第17條第2項之規定減輕其刑。至於其餘犯行部分，被告
    於偵查中供稱：99年11月13日有去海產店消費，不記得有無
    幫黃邦庭拿甲基安非他命；確有轉讓甲基安非他命予謝明哲
    ，並未向其收錢；不記得99年12月27日有無幫方聰賢調貨成
    功等語（見偵查卷第126、130頁），另於警詢及本院羈押庭
    訊問時均未坦承有交付毒品實情，即被告對於附表編號3、7
    至9所示犯行，迨於本院審理時始坦承販賣毒品實情，無前
    揭毒品危害防制條例第17條第2項規定減輕其刑之適用，併
    以敘明。
  (三)爰審酌被告高職畢業之智識程度，不思以正途獲取所需，竟
    販賣甲基安非他命，以圖獲利，戕害他人身體健康，且販賣
    毒品為政府嚴加查緝之罪，毒品足以使施用者導致精神、性
    格異常，造成生命危險之生理成癮性及心理依賴性，且使購
    買者有時為購買毒品而另起犯罪之心，對社會治安亦有潛在
    之危害，然衡被告犯後於本院審理時坦承全部犯行，本件查
    獲販賣毒品之期間非長、販賣對象僅4人，以其本件犯罪情
    節而論，惡性尚非重大不赦，再衡以每次販賣價金數額非鉅
    ，被告己身亦有施用毒品習性、並無構成累犯之前案紀錄，
    此有臺灣高等法院被告前案紀錄表1份附卷為佐，被告自承
    已離婚，與父、母親、弟同住，育有1子1女，從事駕駛吊車
    工作之家庭、經濟狀況等一切情狀，分別量處如主文所示附
    表論罪科刑欄所載之刑，並定其應執行之刑，以資懲儆。
三、沒收部分
  (一)按毒品危害防制條例第19條第1項有關沒收供犯罪所用或因
    犯罪所得財物之規定，係採義務沒收主義，不以當場搜獲扣
    押者為限，又因其並無「不問屬於犯人與否，沒收之」之特
    別規定，自仍以沒收物屬於犯人所有者為限，始得依該規定
    予以沒收，又其屬於本條所定沒收之標的，如得以直接沒收
    者，判決主文僅宣告沒收即可，不生「追徵其價額」或「以
    其財產抵償之」問題，須沒收之標的全部或一部不能沒收時
    ，始生「追徵其價額」或「以其財產抵償」選項問題。而「
    追徵其價額」或「以其財產抵償之」係屬兩種選項，分別係
    針對現行貨幣以外之其他財產與現行貨幣而言。本規定所稱
    「追徵其價額」者，係指所沒收之物為金錢以外之其他財物
    而無法沒收時，因其實際價值不確定，應追徵其價額，使其
    繳納與原物相當之價額，並無以其財產抵償之問題。倘嗣後
    追徵其金錢價額，不得結果而須以其財產抵償者，要屬行政
    執行機關依強制執行之法律之執行問題，即無不能執行之情
    形，自毋庸諭知「或以其財產抵償之」。如不能沒收之沒收
    標的為金錢時，因價值確定，判決主文直接宣告「以其財產
    抵償之」即可，不發生追徵價額之問題〔最高法院93年度台
    上字第1218號判決、同院99年度第5次刑事庭會議(二)決議意
    旨參照〕。本件被告於附表所示每次販賣甲基安非他命所得
    （共計10,000元），揆諸前揭說明，各該次販賣毒品所得雖
    未經扣案，均應依毒品危害防制條例第19條第1項規定，於
    各次犯罪併宣告沒收，如全部或一部不能沒收時，應以其財
    產抵償之。
  (二)另行動電話SIM卡於開通上線後，即屬申請人所有（司法院9
    7年5月6日院臺廳刑一字第0970009760號函示可為參照），
    本件扣案之門號0000000000號行動電話1支（含SIM卡1張）
    ，雖為被告之母親戴麗玉申請，然已交付被告使用，依動產
    以移轉占有為所有權移轉，顯為被告所有，供本件各次販賣
    毒品所用，亦據被告供承在卷（見偵查卷第14頁；本院卷第
    84頁），應依毒品危害防制條例第19條第1項規定，於各次
    犯罪併宣告沒收，又該行動電話1支既已扣案，無不能沒收
    之問題，自毋庸併予諭知追徵價額，亦併敘明。
據上論斷，應依刑事訴訟法第299條第1項前段，毒品危害防制條
例第4條第2項、第17條第2項、第19條第1項、刑法第11條、第51
條第5款，判決如主文。
本案經檢察官郭志明到庭執行職務。
中    華    民    國    100    年    6    月    8    日
                  刑事第二庭審判長法  官  沈福財
                                  法  官  黃明展
                                  法  官  林青怡
以上正本證明與原本無異。
如不服本判決應於收受判決後10日內向本院提出上訴書狀，並應
敘述具體理由；其未敘述上訴理由者，應於上訴期間屆滿後20日
內向本院補提理由書（均須按他造當事人之人數附繕本）「切勿
逕送上級法院」。
中    華    民    國   100    年    6     月    8     日
                                  書記官  江芳耀
附錄本案論罪科刑法條
毒品危害防制條例第4條
製造、運輸、販賣第一級毒品者，處死刑或無期徒刑；處無期徒
刑者，得併科新臺幣 2 千萬元以下罰金。
製造、運輸、販賣第二級毒品者，處無期徒刑或 7 年以上有期
徒刑，得併科新臺幣 1 千萬元以下罰金。
製造、運輸、販賣第三級毒品者，處 5 年以上有期徒刑，得併
科新臺幣 7 百萬元以下罰金。
製造、運輸、販賣第四級毒品者，處 3 年以上 10 年以下有期
徒刑，得併科新臺幣 3 百萬元以下罰金。
製造、運輸、販賣專供製造或施用毒品之器具者，處 1 年以上
7 年以下有期徒刑，得併科新臺幣 1 百萬元以下罰金。
前五項之未遂犯罰之。
【附表】被告販賣甲基安非他命犯行一覽表及論罪科刑（貨幣單
        位：新臺幣）
┌─┬───┬─┬────┬───┬───────┬─────────────┐
│編│時  間│對│聯絡方式│價格/ │ 證 據 出 處  │   論    罪    科    刑   │
│號│      │象├────┤數量  │              │                          │
│  │      │  │交易地點│      │              │                          │
├─┼───┼─┼────┼───┼───────┼─────────────┤
│1 │99年11│黃│黃邦庭使│1,000 │1.證人黃邦庭於│郭佑祥販賣第二級毒品，處有│
│  │月6日 │邦│用門號09│元（1 │  警詢及偵查中│期徒刑年陸月，扣案行動電│
│  │下午1 │庭│00000000│小包）│  具結之證述（│話（門號000000000│
│  │時50分│  │號行動電│      │  見警卷第44至│０號，含ＳＩＭ卡壹張）壹支│
│  │35秒通│  │話撥打郭│      │  51頁；偵查卷│沒收，未扣案販賣毒品所得新│
│  │聯後之│  │佑祥使用│      │  第92至94頁）│臺幣壹仟元沒收，如全部或一│
│  │某時  │  │之093182│      │2.通訊監察書、│部不能沒收時，以其財產抵償│
│  │      │  │4330號行│      │  通訊監察譯文│之。                      │
│  │      │  │動電話  │      │  、指認犯罪嫌│                          │
│  │      │  ├────┤      │  疑人紀錄表、│                          │
│  │      │  │嘉義市西│      │  安源通訊代統│                          │
│  │      │  │榮街100 │      │  一超商回覆各│                          │
│  │      │  │號前    │      │  1份、行動電 │                          │
│  │      │  │        │      │  話照片1張（ │                          │
│  │      │  │        │      │  見警卷第20至│                          │
│  │      │  │        │      │  21、52、53、│                          │
│  │      │  │        │      │  58、59頁）  │                          │
├─┼───┼─┼────┼───┼───────┼─────────────┤
│2 │99年11│黃│黃邦庭使│1,000 │1.證人黃邦庭於│郭佑祥販賣第二級毒品，處有│
│  │月9日 │邦│用門號09│元（1 │  警詢及偵查中│期徒刑年陸月，扣案行動電│
│  │下午12│庭│00000000│小包）│  具結之證述（│話（門號000000000│
│  │時46分│  │號行動電│      │  見警卷第44至│０號，含ＳＩＭ卡壹張）壹支│
│  │37秒通│  │話撥打郭│      │  51頁；偵查卷│沒收，未扣案販賣毒品所得新│
│  │聯後之│  │佑祥使用│      │  第92至94頁）│臺幣壹仟元沒收，如全部或一│
│  │某時  │  │之093182│      │2.通訊監察書、│部不能沒收時，以其財產抵償│
│  │      │  │4330號行│      │  通訊監察譯文│之。                      │
│  │      │  │動電話  │      │  、指認犯罪嫌│                          │
│  │      │  ├────┤      │  疑人紀錄表、│                          │
│  │      │  │嘉義市新│      │  安源通訊代統│                          │
│  │      │  │民路電子│      │  一超商回覆各│                          │
│  │      │  │遊戲場門│      │  1份、行動電 │                          │
│  │      │  │口      │      │  話照片1張（ │                          │
│  │      │  │        │      │  見警卷第20至│                          │
│  │      │  │        │      │  21、52、54、│                          │
│  │      │  │        │      │  58、59頁）  │                          │
├─┼───┼─┼────┼───┼───────┼─────────────┤
│3 │99年11│黃│黃邦庭使│2,000 │1.證人黃邦庭於│郭佑祥販賣第二級毒品，處有│
│  │月11日│邦│用門號09│元    │  警詢及偵查中│期徒刑柒年貳月，扣案行動電│
│  │凌晨3 │庭│00000000│      │  具結之證述（│話（門號000000000│
│  │時12分│  │號行動電│      │  見警卷第44至│０號，含ＳＩＭ卡壹張）壹支│
│  │50秒通│  │話撥打郭│      │  51頁；偵查卷│沒收，未扣案販賣毒品所得新│
│  │聯後之│  │佑祥使用│      │  第92至94頁）│臺幣貳仟元沒收，如全部或一│
│  │某時  │  │之093182│      │2.通訊監察書、│部不能沒收時，以其財產抵償│
│  │      │  │4330號行│      │  通訊監察譯文│之。                      │
│  │      │  │動電話  │      │  、指認犯罪嫌│                          │
│  │      │  ├────┤      │  疑人紀錄表、│                          │
│  │      │  │嘉義市民│      │  安源通訊代統│                          │
│  │      │  │生南路巨│      │  一超商回覆各│                          │
│  │      │  │蛋超商門│      │  1份、行動電 │                          │
│  │      │  │口      │      │  話照片1張（ │                          │
│  │      │  │        │      │  見警卷第20至│                          │
│  │      │  │        │      │  21、52、54、│                          │
│  │      │  │        │      │  58、59頁）  │                          │
├─┼───┼─┼────┼───┼───────┼─────────────┤
│4 │99年11│黃│黃邦庭使│1,000 │1.證人黃邦庭於│郭佑祥販賣第二級毒品，處有│
│  │月13日│邦│用門號09│元（1 │  警詢及偵查中│期徒刑年陸月，扣案行動電│
│  │晚上10│庭│00000000│小包）│  具結之證述（│話（門號000000000│
│  │時38分│  │號行動電│      │  見警卷第44至│０號，含ＳＩＭ卡壹張）壹支│
│  │27秒通│  │話撥打郭│      │  51頁；偵查卷│沒收，未扣案販賣毒品所得新│
│  │聯後之│  │佑祥使用│      │  第92至94頁）│臺幣壹仟元沒收，如全部或一│
│  │某時  │  │之093182│      │2.通訊監察書、│部不能沒收時，以其財產抵償│
│  │      │  │4330號行│      │  通訊監察譯文│之。                      │
│  │      │  │動電話  │      │  、指認犯罪嫌│                          │
│  │      │  ├────┤      │  疑人紀錄表、│                          │
│  │      │  │嘉義市友│      │  安源通訊代統│                          │
│  │      │  │孝路「夏│      │  一超商回覆各│                          │
│  │      │  │夏叫碳烤│      │  1份、行動電 │                          │
│  │      │  │店」前  │      │  話照片1張（ │                          │
│  │      │  │        │      │  見警卷第20至│                          │
│  │      │  │        │      │  21、52、55、│                          │
│  │      │  │        │      │  58、59頁）  │                          │
├─┼───┼─┼────┼───┼───────┼─────────────┤
│5 │99年11│黃│黃邦庭使│1,000 │1.證人黃邦庭於│郭佑祥販賣第二級毒品，處有│
│  │月15日│邦│用門號09│元（1 │  警詢及偵查中│期徒刑年陸月，扣案行動電│
│  │晚上10│庭│00000000│小包）│  具結之證述（│話（門號000000000│
│  │時59分│、│號行動電│      │  見警卷第44至│０號，含ＳＩＭ卡壹張）壹支│
│  │36秒通│黃│話撥打郭│      │  51頁；偵查卷│沒收，未扣案販賣毒品所得新│
│  │聯後之│邦│佑祥使用│      │  第92至94頁）│臺幣壹仟元沒收，如全部或一│
│  │某時  │益│之093182│      │2.證人黃邦益於│部不能沒收時，以其財產抵償│
│  │      │  │4330號行│      │  警詢及偵查中│之。                      │
│  │      │  │動電話  │      │  具結之證述（│                          │
│  │      │  ├────┤      │  見警卷第62至│                          │
│  │      │  │嘉義市西│      │  67頁；偵查卷│                          │
│  │      │  │榮街100 │      │  第64至65頁）│                          │
│  │      │  │號前    │      │2.通訊監察書、│                          │
│  │      │  │        │      │  通訊監察譯文│                          │
│  │      │  │        │      │  、安源通訊代│                          │
│  │      │  │        │      │  統一超商回覆│                          │
│  │      │  │        │      │  各1份、指認 │                          │
│  │      │  │        │      │  犯罪嫌疑人紀│                          │
│  │      │  │        │      │  錄表2份、行 │                          │
│  │      │  │        │      │  動電話照片1 │                          │
│  │      │  │        │      │  張（見警卷第│                          │
│  │      │  │        │      │  20至21、52、│                          │
│  │      │  │        │      │  56、58、59、│                          │
│  │      │  │        │      │  68頁）      │                          │
├─┼───┼─┼────┼───┼───────┼─────────────┤
│6 │99年11│方│方聰賢使│1,000 │1.證人方聰賢於│郭佑祥販賣第二級毒品，處有│
│  │月19日│聰│用門號09│元（1 │  警詢及偵查中│期徒刑年陸月，扣案行動電│
│  │晚上8 │賢│00000000│小包）│  具結之證述（│話（門號000000000│
│  │時16分│  │號行動電│      │  見偵查卷第96│０號，含ＳＩＭ卡壹張）壹支│
│  │28秒通│  │話撥打郭│      │  至101、115至│沒收，未扣案販賣毒品所得新│
│  │聯後之│  │佑祥使用│      │  117頁）     │臺幣壹仟元沒收，如全部或一│
│  │某時  │  │之093182│      │2.通訊監察書、│部不能沒收時，以其財產抵償│
│  │      │  │4330號行│      │  通訊監察譯文│之。                      │
│  │      │  │動電話  │      │  、指認犯罪嫌│                          │
│  │      │  ├────┤      │  疑人紀錄表、│                          │
│  │      │  │嘉義市吳│      │  門號查詢單明│                          │
│  │      │  │鳳南路中│      │  細各1份（見 │                          │
│  │      │  │廣電台前│      │  偵查卷第84、│                          │
│  │      │  │        │      │  85、102至104│                          │
│  │      │  │        │      │  頁）        │                          │
├─┼───┼─┼────┼───┼───────┼─────────────┤
│7 │99年11│謝│謝明哲使│1,000 │1.證人謝明哲於│郭佑祥販賣第二級毒品，處有│
│  │月29日│明│用門號09│元（1 │  警詢及偵查中│期徒刑柒年壹月，扣案行動電│
│  │晚上6 │哲│00000000│小包）│  具結之證述（│話（門號000000000│
│  │時17分│  │號行動電│      │  見警卷第72至│０號，含ＳＩＭ卡壹張）壹支│
│  │56秒通│  │話撥打郭│      │  78頁；偵查卷│沒收，未扣案販賣毒品所得新│
│  │聯後之│  │佑祥使用│      │  第48至50頁）│臺幣壹仟元沒收，如全部或一│
│  │某時  │  │之093182│      │2.通訊監察書、│部不能沒收時，以其財產抵償│
│  │      │  │4330號行│      │  通訊監察譯文│之。                      │
│  │      │  │動電話  │      │  、指認犯罪嫌│                          │
│  │      │  ├────┤      │  疑人紀錄表、│                          │
│  │      │  │嘉義市中│      │  門號查詢單明│                          │
│  │      │  │山路嘉義│      │  細各1份、行 │                          │
│  │      │  │公園大門│      │  動電話照片2 │                          │
│  │      │  │口      │      │  張（見警卷第│                          │
│  │      │  │        │      │  22、23、79至│                          │
│  │      │  │        │      │  82頁）      │                          │
├─┼───┼─┼────┼───┼───────┼─────────────┤
│8 │99年12│方│方聰賢使│1,000 │1.證人方聰賢於│郭佑祥販賣第二級毒品，處有│
│  │月27日│聰│用門號09│元（1 │  警詢及偵查中│期徒刑柒年壹月，扣案行動電│
│  │晚上7 │賢│00000000│小包）│  具結之證述（│話（門號000000000│
│  │時27分│  │號行動電│      │  見偵查卷第96│０號，含ＳＩＭ卡壹張）壹支│
│  │54秒通│  │話撥打郭│      │  至101、115至│沒收，未扣案販賣毒品所得新│
│  │聯後之│  │佑祥使用│      │  117頁）     │臺幣壹仟元沒收，如全部或一│
│  │某時  │  │之093182│      │2.通訊監察書、│部不能沒收時，以其財產抵償│
│  │      │  │4330號行│      │  通訊監察譯文│之。                      │
│  │      │  │動電話  │      │  、指認犯罪嫌│                          │
│  │      │  ├────┤      │  疑人紀錄表、│                          │
│  │      │  │嘉義市吳│      │  門號查詢單明│                          │
│  │      │  │鳳南路中│      │  細各1份（見 │                          │
│  │      │  │廣電台前│      │  偵查卷第86、│                          │
│  │      │  │        │      │  、87、102至 │                          │
│  │      │  │        │      │  104頁）     │                          │
├─┼───┼─┼────┼───┼───────┼─────────────┤
│9 │100年2│謝│謝明哲使│1,000 │1.證人謝明哲於│郭佑祥販賣第二級毒品，處有│
│  │月12日│明│用門號09│元（1 │  警詢及偵查中│期徒刑柒年壹月，扣案行動電│
│  │晚上7 │哲│00000000│小包）│  具結之證述（│話（門號000000000│
│  │時18分│  │號行動電│      │  見警卷第72至│０號，含ＳＩＭ卡壹張）壹支│
│  │通聯後│  │話撥打郭│      │  78頁；偵查卷│沒收，未扣案販賣毒品所得新│
│  │之某時│  │佑祥使用│      │  第48至50頁）│臺幣壹仟元沒收，如全部或一│
│  │      │  │之093182│      │2.代號與真實姓│部不能沒收時，以其財產抵償│
│  │      │  │4330號行│      │  名對照表、正│之。                      │
│  │      │  │動電話  │      │  修科技大學超│                          │
│  │      │  ├────┤      │  微量研究科技│                          │
│  │      │  │嘉義市世│      │  中心尿液檢驗│                          │
│  │      │  │賢路、吳│      │  報告各1份、 │                          │
│  │      │  │鳳南路口│      │  行動電話照片│                          │
│  │      │  │        │      │  2張（見警卷 │                          │
│  │      │  │        │      │  第82頁；偵查│                          │
│  │      │  │        │      │  卷第133、134│                          │
│  │      │  │        │      │  頁）        │                          │
└─┴───┴─┴────┴───┴───────┴─────────────┘